Images des répertoires du notaire Gabriel Lantier pour l'étude XXIII
Archives nationales de France
Images des répertoires du notaire Gabriel Lantier pour l'étude XXIII
2 janvier 1695 - 11 octobre 1704
MC/RE/XXIII/3, MC/RE/XXIII/16
Etude XXIII; Lantier, Gabriel
2 registres
Archives nationales de France
Minutes et répertoires: la loi 2008-696 du 15 juillet 2008 relative aux archives a fixé à 75 ans à compter de la date de l'acte, ou à 25 ans à compter de la date du décès de l'intéressé si ce délai est plus bref, le délai de communication des minutes et répertoires des notaires; ce délai est porté à 100 ans à compter de la date de l'acte si le document se rapporte à un mineur (code du Patrimoine, articles L213-2, 4e d et 5e).
Autres documents de l'étude (dossiers de clients, comptabilité...): s'agissant d'archives privées, ces documents sont communicables selon les modalités fixées par le déposant ou le donateur.
Certains documents ne sont pas accessibles sous leur forme originale en raison de leur mauvais état de conservation.
Registres entrés aux Archives nationales en 1934.
Images des répertoires de l’étude XXIII
Archives de l'étude XXIII
répertoire d'officier public ministériel
- Répertoire chronologique pour la période du 2 janvier 1695 au 11 octobre 1704, 2 janvier 1695 - 11 octobre 1704; MC/RE/XXIII/3; Un registre de 203 feuillets de papier manuscrits, hauteur 37 x largeur 23 cm, foliotés par le notaire. Le registre est en bon état mais dérelié entre les feuillets 10 et 11. Le feuillet 35 est troué et le 36 est taché.
  Le répertoire contient les informations suivantes: 1. date de l'acte; 2. nature de l'acte; 3. nom, prénom, des parties.
  Les constitutions sur la Ville se trouvent à la fin du répertoire.
  répertoire
  - Page de titre, 1 r°; 1 feuillet
  - Liste chronologique des actes pour la période du 2 janvier au 31décembre 1695, 2 janvier - 31 décembre 1695; 2 r°-14 v°; 13 feuillets
  - Liste chronologique des actes pour la période du 2 janvier au 31 décembre 1696, 2 janvier - 31 décembre 1696; 15 r°-28 r°; 14 feuillets
  - Liste chronologique des actes pour la période du 2 janvier au 31 décembre 1697, 2 janvier - 31 décembre 1697; 28 r°-42 v°; 15 feuillets
    Les feuillets concernant les actes du 17 mai au 28 juin 1697 se trouvent dans le répertoire 16.
  - Liste chronologique des actes pour la période du 2 janvier au 31décembre 1698, 2 janvier - 31 décembre 1698; 43 r°-68 v°; 26 feuillets
  - Liste chronologique des actes pour la période du 2 janvier au 31décembre 1699, 2 janvier - 31 décembre 1699; 69 r°-94 r°; 26 feuillets
  - Liste chronologique des actes pour la période du 3 janvier au 30 décembre 1700, 3 janvier - 30 décembre 1700; 94 v°-119 v°; 26 feuillets
  - Liste chronologique des actes pour la période du 4 janvier au 31 décembre 1701, 4 janvier - 31 décembre 1701; 120 r°-143 r°; 24 feuillets
  - Liste chronologique des actes pour la période du 3 janvier au 31 décembre 1702, 3 janvier - 31 décembre 1702; 143 v°-163 v°; 21 feuillets
  - Liste chronologique des actes pour la période du 1er janvier au 30 décembre 1703, 1er janvier - 30 décembre 1703; 164 r°-182 v°; 19 feuillets
  - Liste chronologique des actes pour la période du 1er janvier au 11 octobre 1704, 1er janvier - 11 octobre 1704; 183 r°-195 v°; 13 feuillets
  - Liste chronologique de constitutions sur la Ville pour la période du 12 janvier 1700 au 12 novembre 1703, 12 janvier 1700 - 12 novembre 1703; 197 r°-202 v°; 6 feuillets
- Répertoire chronologique pour la période du 17 mai au 28 juin 1697, 17 mai - 28 juin 1697; MC/RE/XXIII/16; Le répertoire comporte 3 feuillets et fait partie d'un registre de 172 feuillets de papier manuscrits, hauteur 37 x largeur 23 cm, composé de 4 cahiers dont les deux premiers sont foliotés par le notaire. Le registre est en bon état.
  Le registre contient aussi le répertoire des notaires Alexandre Honnet pour la période du 5 vendémiaire an VII au 16 brumaire an VIII (26 septembre 1798 - 7 novembre 1799), et Jean Morisseau pour la période du 21 brumaire an VIII au 10 nivôse an XIV (12 novembre 1799 - 31 décembre 1805).
  - Liste chronologique des actes pour la période du 17 mai au 28 juin 1697, 17 mai - 28 juin 1697; 5 r°-6 v°; 3 feuillets